臺灣高等法院高雄分院刑事裁定　　　　100年度侵聲再字第6號
聲　請　人
即受判決人　詹明學
上列聲請人因強盜強制性交案件，對於本院96年度上重訴字第5
號中華民國96年8 月8 日確定判決（起訴案號臺灣高雄地方法院
檢察署94年度偵字第24120 號），聲請再審，本院裁定如下：
    主  文
再審之聲請駁回。
    理  由
一、聲請意旨略以: 原確定判決對聲請人請求將扣案童軍繩、黑
    色膠帶送請鑑定其上毛髮DNA 之聲請漏未審酌，此一證物為
    新證據，且關於被害人衣物之刑事警察局DNA 鑑驗書應傳調
    鑑定人出庭到場，本院96年度上重訴字第5 號判決竟未為之
    ；又被害人94年10月18日6 時51分2 秒之2 通電話係由被害
    人撥出，受話通聯時間長達95秒左右，顯見被害人之自由未
    受限制，且該二通電話紀錄亦經法院發函予遠傳電信公司合
    法調查，並於第一審言詞辯論庭上經由法官當庭詢問A 女上
    述情節，均未見在判決書內說明該有利聲請人證據如何不採
    納之理由，此外，證人胡令威警詢陳述未經合法調查、未傳
    調出庭及該判決將警員黃添水公務電話紀錄書面證據等相關
    證據引為判決依據，均未予以調查，此均辯論終結前已經存
    在，事實審法官未曾在言詞辯論終結中向被告宣讀或是告以
    要旨，第二審判決卻將人證（胡令威、黃添水）、刑事案件
    三聯單、警詢筆錄、法院公務電話紀錄報告書等相關未經合
    法調查之證據引為論罪基礎，顯有就足生影響於判決之重要
    證據漏未斟酌之違法，本案即因而已發現確實之新證據，且
    不須調查程序，從形式上足以動搖原確定判決所認定罪名，
    為此依據刑事訴訟法第420 條第1 項第6 款規定聲請再審云
    云。
二、按有罪之判決確定後，有「因發現確實之新證據，足認受有
    罪判決之人應受無罪、免訴、免刑或輕於原判決所認定罪名
    之判決者，得聲請再審」，刑事訴訟法第420 條第1 項第6
    款定有明文。所謂發現確實之新證據，係指該證據於事實審
    法院判決前已經存在，為法院、當事人所不知，不及調查斟
    酌，至其後始行發見之證據，且就形式上觀察，能認原確定
    判決錯誤者而言。如已經提出之證據於判決時漏未審酌，則
    除對於不得上訴於第三審法院之案件，經第二審確定之判決
    ，合於同法第421 條規定再審條件得依該法條聲請再審外，
    非此所稱之發現新證據，不得據以聲請再審（最高法院79年
    度台抗字第383 號裁定要旨可佐）；又就上開證據本身形式
    上觀察，固不以絕對不須經過調查程序為條件，但必須顯然
    可認為足以動搖原有罪確定判決，而為受判決人無罪、免訴
    、免刑或輕於原判決所認罪名之判決者為限。故受理聲請再
    審之最後事實審法院，應就聲請再審理由之所謂「新證據」
    ，是否具備事實審判決前已經存在，為法院、當事人所不知
    ，事後方行發見之「嶄新性」，及顯然可認足以動搖原有罪
    確定判決，應為無罪、免訴、免刑或輕於原判決罪名之「顯
    然性」二要件，加以審查，為判斷應否准予開始再審之準據
    （最高法院93年度台抗字第98號裁定要旨足參）。本件聲請
    人認本院96年度上重訴字第5 號案件審理時，未傳訊刑事警
    察局DNA 鑑驗書鑑定人出庭、未論述被害人94年10月18日6
    時51分2 秒之2 通電話受話通聯時間長達95秒之證據如何不
    採納之理由，未傳證人胡令威、黃添水出庭及該判決將公務
    電話紀錄、刑事案件三聯單、警詢筆錄等相關證據引為判決
    依據，均未予以調查云云，然其所述之前揭證據均辯論終結
    前已經存在，自非刑事訴訟法第420 條第1 項第6 款所定之
    「確實之新證據」。另聲請人主張本院確定判決漏未將扣案
    童軍繩、黑色膠帶送請鑑定，其上有聲請人或第三人之毛髮
    之新證據云云，然查原確定判決業將前述扣案物品送請鑑定
    ，但並未採得聲請人指紋等生物跡證，業經原判決論述明確
    （見本院卷第57頁），該扣案童軍繩、黑色膠帶亦已於辯論
    終結前已經存在，當非「確實之新證據」。從而，本件聲請
    人所主張之其得依刑事訴訟法第420 條第1 項第6 款提起再
    審，所述殊與該條款所定之再審原因確實之意義不符，自難
    認為有再審之理由。
三、又按以漏未審酌足生影響於判決之重要證據為理由聲請再審
    ，係以不得上訴於第三審法院之案件為限，刑事訴訟法第42
    1 條定有明文。如為得上訴於第三審法院之案件，即不得以
    此理由聲請再審，否則，其聲請應屬不合法。本件聲請人詹
    明學所犯強盜強制性交案件，係得上訴於第三審法院之案件
    ，而聲請人主張原確定判決就足生影響於判決之證據（被害
    人94年10月18日6 時51分2 秒之2 通電話受話通聯時間長達
    95秒之證據、證人胡令威、黃添水、公務電話紀錄、刑事案
    件三聯單、警詢筆錄、將扣案童軍繩、黑色膠袋送請鑑定其
    上毛髮DNA 之聲請）漏未審酌，聲請再審，依前揭說明，聲
    請人聲請再審之程序顯屬違背規定，應予駁回。
據上論結，依刑事訴訟法第433 條、第434 條第1 項，裁定如主
文。
中    華    民    國   100    年    10    月    14    日
                    刑事第六庭  審判長法  官  翁慶珍
                                      法  官  孫啟強
                                      法  官  石家禎
以上正本證明與原本無異。
如不服本裁定應於送達後5 日內向本院提出抗告狀。
中    華    民    國   100    年    10    月    14    日
                                      書記官  黃月瞳